臺灣高雄地方法院刑事判決　　　　　　　　　　　　九十三年度簡上字第五四五號
　　上　訴　人
　　即　被　告　甲○○
右列上訴人因違反動產擔保交易法案件，不服本院高雄簡易庭九十三年度簡字第三三
一九號第一審判決（聲請簡易判決處刑案號：臺灣高雄地方法院檢察署九十三年度偵
字第九七二三號），提起上訴，本院管轄之第二審合議庭判決如左：
    主  文
上訴駁回。
甲○○緩刑貳年。
    事實及理由
一、本案經本院審理結果，認上訴人即被告甲○○於民國（下同）九十二年七月三日
    凌晨零時許、九十二年七月四日凌晨零時許，在高雄市○○區○○街二０六號四
    樓住處對告訴人乙○○所為連續傷害行為，及於九十二年七月四日凌晨零時許，
    在高雄市○○區○○街二０六號四樓住處對乙○○恐嚇行為，均經被告於本院審
    理時認罪，並有(一)告訴人乙○○於警、偵詢中之指述。(二)本院九十二年度家護字
    第一四○○號通常保護令一份。(三)告訴人乙○○左眼瘀青照片二紙。(四)主臥室門
    毀損照片二張及廚房門被拉壞照片乙紙。(五)高雄市立民生醫院受理家庭暴力事件
    九十二年七月三日上午六時五十五分許前往驗傷之驗傷診斷書乙紙。(六)告訴人指
    被告於七月四日毆打其左眼一拳，此部分雖無診斷證明書，惟除為被告坦承二人
    互毆外，亦經告訴人提出左眼瘀青照片二紙在卷。(七)證人即告訴人及被告之子林
    文得於家事法庭中中證述：「那時我跟妹妹還沒睡，爸爸去拿菜刀，媽媽本來跟
    我起鎖同一個在房間裡，門壞掉，門打開之後手裡沒有拿菜刀，爸爸衝進來罵三
    字經後來又去拿菜刀」等語（參前開保護令裁定）。(八)證人林文得所證與告訴人
    所指：「被告言語上說要去拿菜刀，但他去廚房沒有找到刀，因為我藏起來了」
    等語相符。(九)再參以本件主臥室門，確遭毀損，而廚房廚具櫃門，亦有被拉壞之
    情形，此有前開照片三幀在卷為證，是原審以被告甲○○所為，係犯刑法第二百
    七十七條第一項之傷害罪、第三百零五條之恐嚇危害安全罪，引用刑法第五十六
    條、第二百七十七條第一項、第三百零五條、第五十一條第六款、第四十一條第
    一項前段，罰金罰鍰提高標準條例第一條前段、第二條，判處被告連續傷害人之
    身體，處拘役五十日，如易科罰金，以三百元折算一日；又以加害生命之事，恐
    嚇他人致生危害於安全，處拘役四十日，如易科罰金，以三百元折算一日。應執
    行拘役八十日，如易科罰金，以三百元折算一日，其認事用法，均無違誤，量刑
    亦屬妥適，上訴意旨認原審判決認事用法均有違誤提起上訴，非有理由，應予駁
    回。並引用原審判決書記載之事實、證據。
二、惟查上訴人前未曾受有期徒刑以上刑之宣告，此有臺灣高等法院被告全國前案紀
    錄表、本院被告院內索引卡紀錄表各一件在卷可徵，上訴人業已與告訴人乙○○
    和解，此有告訴人提出九十三年八月十七日刑事聲請狀在卷可稽，且告訴人到庭
    陳稱和解係出於自由意志，願意給被告一次機會（見本院九十三年九月二十九日
    審判筆錄第八頁）等情，本院綜合前開情形，認上訴人經此教訓後，應知警惕，
    當無再犯之虞，前開對上訴人所宣告之刑，以暫不執行為適當，爰併予宣告緩刑
    二年，以勵自新。
據上論斷，應依刑事訴訟法第四百五十五條之一第一項、第三項、第三百六十八條、
第三百七十三條，刑法第七十四條第一款，判決如主文。
本案經檢察官蔡國禎到庭執行職務。
中      華      民      國    九十三    年      十      月     十四     日
                臺灣高雄地方法院刑事第九庭
                                      審判長法  官    孫啟強
                                            法  官    張茹棻
                                            法  官    楊智守
右正本證明與原本無異。
不得上訴。
                                            書記官    王美玲
中    華    民    國      九十三      年      十      月      十四      日
附錄法條
刑法第二百七十七條第一項
傷害人之身體或健康者，處三年以下有期徒刑、拘役或一千元以下罰金。
刑法第三百零五條
以加害生命、身體、自由、名譽、財產之事，恐嚇他人致生危害於安全者，處二年以
下有期徒刑、拘役或三百元以下罰金。
